【裁判字號】    95,訴,2809
【裁判日期】    950427
【裁判案由】    返還信用卡消費貸款
【裁判全文】
臺灣臺北地方法院民事判決              95年度訴字第2809號
原      告  國泰世華商業銀行股份有限公司
法定代理人  甲○○
訴訟代理人  丙○○
被      告  乙○○
上列當事人間請求返還信用卡消費貸款事件，本院於95年4月18
日言詞辯論終結，判決如下：
    主  文
被告應給付原告新台幣伍拾伍萬伍仟陸佰貳拾貳元，及其中本金
新台幣伍拾壹萬貳仟佰捌拾貳元部分，自民國九十五年二月二
十二日起至清償日止，按年息百分之十九點七計算之利息。
訴訟費用由被告負擔。
    事  實
一、原告起訴主張：
（一）信用卡消費款部分：被告分別於90年11月1日、94年7月25
      日與原告成立信用卡使用契約（MASTER卡，卡號：0000-0
      000-0000-0000、0000-0000-0000-0000）被告即得持系爭
      信用卡於特約商店簽帳消費，但依信用卡約定條款第14、
      15條，應於當期繳款截止日前向原告清償，或以循環信用
      方式繳付最低應繳金額，逾期清償者依信用卡約定條款第
      15、21、22條之約定，除喪失期限利益，應即全部清償外
      ，應另行給付原告按年息19.7％之利息。截至95年2月21
      日止，帳款尚餘212,056元，及其中本金195,663元未按期
      繳付。
（二）通信貸款契約部分：被告於94年7月22日與原告成立簡易
      通信貸款契約（卡號：0000-0000-0000-0000），向原告
      貸款新台幣（下同）320,000元，各約定分60期清償，借
      款利率依年息18.5％按月計付，併入信用卡帳單中與信用
      卡消費帳款一同繳納。依約定條款第1條、第4條及第5條
      之約定，若遲延繳款或未繳足月付金時，除喪失期限利益
      外，視同全部到期，原告得將未繳金額之本金部分，或經
      原告主張視為到期之本金部分併入信用卡其他消費款中，
      與其他消費款同時以信用卡循環利率（年息19.7％）計算
      之利息。截至95年2月21日止帳款尚餘343,566元，及其中
      本金316,719元未按期繳付。
（三）詎被告至95年2月21日止，尚有555,622元未清償（含信用
      卡帳款金額212,056元、簡易通信貸款金額343,566元），
      經屢向被告催討無效，為此提起本件訴訟。並聲明如主文
      所示。
（四）又按因合併而消滅之公司，其權利義務，應由合併後存續
      或另立之公司承受。公司法第319條準用同法第75條規定
      ，定有明文。查原台灣第一信託投資股份有限公司變更為
      匯通商業銀行股份有限公司，而匯通商業銀行股份有限公
      司於民國91年6月3日變更為國泰商業銀行股份有限公司，
      國泰商業銀行股份有限公司於民國92年6月26日經財政部
      核准與世華聯合商業銀行股份有限公司合併，國泰商業銀
      行股份有限公司為消滅銀行，世華聯合商業銀行股份有限
      公司為存續銀行，世華聯合商業銀行股份有限公司並於92
      年10月27日經經濟部核准登記更名為國泰世華商業銀行股
      份有限公司，原國泰商業銀行股份有限公司暨原世華聯合
      商業銀行股份有限公司之權利義務關係，由合併後存續並
      更名之國泰世華商業銀行股份有限公司概括承受。
二、被告方面：被告對原告主張消費借貸、請領信用卡消費之事
    實及原告請求金額並不爭執，惟抗辯希望原告減輕利息，目
    前並無資力償還債務，故聲明駁回原告之訴。
三、得心證之理由：本件原告就其主張之事實，業據其提出與所
    述相符之財政部核准函、公司變更登記事項卡、信用卡申請
    書及約定條款、簡易通信貸款申請書及約定條款、債權明細
    報表、歷史帳單彙總查詢等影本為證，被告對此亦不爭執，
    自堪認定原告前開主張為真實。被告雖抗辯利息太高應減輕
    利息云云，惟原告訴訟代理人表示不同意，被告既不否認於
    信用卡及簡易通訊貸款申請書上簽名，即應依約定給付利息
    ，其抗辯自不足採。從而，原告依據信用卡契約及消費借貸
    契約之法律關係，請求原告依兩造之約定給付新台幣555,62
    2元，及其中本金新台幣512,382元部分自民國95年2月22 日
    起至清償日止，按年息19.7％計算之利息，為有理由，應予
    准許。
四、結論：本件原告之訴為有理由，依民事訴訟法第78條判決如
    主文。
中    華    民    國    95    年    4     月    27    日
                  民事第二庭  法  官  吳淑惠
以上正本係照原本作成。
如對本判決上訴，須於判決送達後20日內向本院提出上訴狀
中    華    民    國    95    年    5     月    1     日
                              書記官  蔡凱如


司法院資訊處製作；財團法人民間司法改革基金會備份。
